臺灣桃園地方法院刑事判決　　　　　 100年度審易字第1106號
公　訴　人　臺灣桃園地方法院檢察署檢察官
被　　　告　陳進益
上列被告因竊盜案件，經檢察官提起公訴（100 年度偵字第6340
號），被告於本院準備程序進行中，就被訴事實為有罪之陳述，
經本院告知簡式審判程序意旨，並聽取公訴人及被告之意見後，
本院裁定改依簡式審判程序審理，茲判決如下：
    主    文
陳進益攜帶兇器、毀壞安全設備、侵入住宅竊盜，累犯，處有期
徒刑捌月，扣案之一字起子壹支沒收。
    事實及理由
一、犯罪事實：
    陳進益(一)前於民國94年間因竊盜案件，經本院以95年度訴字
    第172 號判決判處有期徒刑1 年，減為有期徒刑6 月確定；
    (二)又於同年間因連續施用毒品案件，經本院以95年度易字第
    92號判決判處有期徒刑7 月確定；(三)復於95年間因竊盜案件
    ，經臺灣高等法院臺南分院以95年度上易字第694 號判決判
    處有期徒刑1 年4 月確定，嗣經同法院以96年度聲減字第10
    15號裁定減為有期徒刑8 月確定；上開(二)之罪刑嗣經本院以
    97年度聲減字第612 號裁定減為有期徒刑3 月又15日確定，
    並與(一)、(三)減得之刑合併定應執行有期徒刑1 年4 月確定，
    入監執行後，於97年7 月10日期滿執行完畢；(四)另於97年間
    因施用毒品案件，經本院以97年度審易字第2133號判決判處
    有期徒刑7 月確定；(五)再於98年間因施用毒品案件，經臺灣
    雲林地方法院以98年度易字第654 號判決判處有期徒刑5 月
    確定；上開(四)、(五)各罪刑入監接續執行，於99年9 月11日期
    滿執行完畢（以上於本案均構成累犯）。詎其仍不知悔改，
    復意圖為自己不法之所有，於100 年2 月8 日12時30分許，
    攜帶其所有客觀上足對人之生命、身體安全構成威脅，而可
    供作兇器使用之一字起子1 支，自劉永楨（起訴書誤載為禎
    ）位於桃園縣八德市忠（起訴書誤載為中）勤街7 巷28號之
    住處相鄰之工地攀爬進入劉永楨（起訴書誤載為禎）上開住
    處房屋3 樓後，以前揭一字起子1 支破壞該屋3 樓鋁門之門
    鎖後進入該屋內，竊取黎夢貞所有之紫色手提包1 只（內裝
    有新臺幣4200元、Panasonic 廠牌數位相機1 臺、NOKIA 廠
    牌手機2 支、黃金戒指1 只等物）得手。適劉永楨（起訴書
    誤載為禎）外出返家於其前開住處2 樓發現遭竊，乃偕警在
    桃園縣八德市○○街50巷土地公廟前將陳進益逮獲，並扣得
    上開一字起子1 支，始查悉上情。
二、證據名稱：
  (一)被告陳進益於警詢、偵訊、本院準備程序及審理中之自白。
  (二)告訴人即被害人劉永楨於警詢及本院準備程序中之指訴。
  (三)桃園縣政府警察局八德分局扣押筆錄、扣押物品目錄表、贓
    物領據各1 份、現場照片4 張、扣案物品照片4 張及扣案之
    一字起子1 支。
  (四)臺灣高等法院被告前案紀錄表1 份。
三、刑法第321 條第1 項所列各款為竊盜之加重條件，如犯竊盜
    罪兼具數款加重情形時，因竊盜行為只有一個，仍只成立一
    罪，不能認為法律競合或犯罪競合（最高法院69年度台上字
    第3945號判例意旨參照），合先敘明。是核被告所為，係犯
    刑法第321 條第1 項第3 款、第2 款、第1 款之攜帶兇器、
    毀壞安全設備、侵入住宅竊盜罪。公訴意旨認被告係以一行
    為觸犯上開3 罪名，為想像競合犯，應依刑法第55條之規定
    ，從一重處斷，容有誤會。被告有如犯罪事實欄所載之前案
    及執行紀錄，此有卷附臺灣高等法院被告前案紀錄表1 份可
    稽，其於受徒刑執行完畢後5 年內故意再犯本件有期徒刑以
    上之罪，為累犯，應依刑法第47條第1 項之規定加重其刑。
    爰審酌被告正值年壯，竟不思以正當手段獲取財物，反而竊
    取他人之物，致被害人因而受有財產上之損害，暨其犯罪之
    動機、目的、手段，惟所竊得之物均已由被害人領回，暨其
    犯罪後坦承犯行，猶知悔改，態度尚稱良好等一切情狀，量
    處如主文所示之刑，以示懲儆。至扣案之一字起子1 支，為
    被告所有而供本件竊盜犯行所用之物，爰依刑法第38條第1
    項第2 款之規定，併予宣告沒收。
四、應適用之法條：刑事訴訟法第273 條之1 第1 項、第299 條
    第1 項前段、第310 條之2 、第454 條第1 項，刑法第321
    條第1 項第3 款、第2 款、第1 款、第47條第1 項、第38條
    第1 項第2 款。
五、如不服本判決，得自收受送達之翌日起10日內向本院提出上
    訴狀（應附繕本），其未敘述上訴理由者，應於上訴期間屆
    滿後20日內補提理由書狀於本院，上訴於臺灣高等法院。
本案經檢察官王碩志到庭執行職務。
中    華    民    國   100    年    9     月    30    日
                  刑事庭      法  官  潘怡華
以上正本證明與原本無異。
如不服本判決應於收受判決後10日內向本院提出上訴書狀，並應
敘述具體理由。其未敘述上訴理由者，應於上訴期間屆滿後20日
內向本院補提理由書( 均須按他造當事人之人數附繕本) 「切勿
逕送上級法院」。
                              書記官  郭怡君
中    華    民    國   100    年    9     月    30    日
附錄本案論罪科刑法條：
中華民國刑法第321 條第1 項（加重竊盜罪）
犯竊盜罪而有左列情形之一者，處6 月以上、5 年以下有期徒刑
：
一  侵入住宅或有人居住之建築物、船艦或隱匿其內而犯之者。
二  毀越門扇、牆垣或其他安全設備而犯之者。
三  攜帶兇器而犯之者。
四  結夥三人以上而犯之者。
五  乘火災、水災或其他災害之際而犯之者。
六  在車站、埠頭、航空站或其他供水、陸、空公眾運輸之舟、
    車、航空機內而犯之者。